【裁判字號】    98,台上,4179
【裁判日期】    980723
【裁判案由】    違反槍砲彈藥刀械管制條例
【裁判全文】
最高法院刑事判決            九十八年度台上字第四一七九號
上  訴  人  甲○○
上列上訴人因違反槍砲彈藥刀械管制條例案件，不服台灣高等法
院中華民國九十八年五月十一日第二審判決（九十八年度上訴字
第一八八三號；起訴案號：台灣桃園地方法院檢察署九十六年度
偵字第一０七九七號），提起上訴，本院判決如下：
    主  文
上訴駁回。
    理  由
按刑事訴訟法第三百七十七條規定：上訴於第三審法院，非以判
決違背法令為理由，不得為之。是提起第三審上訴，應以原判決
違背法令為理由，係屬法定要件。如果上訴理由書狀並未依據卷
內訴訟資料，具體指摘原判決不適用何種法則或如何適用不當，
或所指摘原判決違法情事，顯與法律規定得為第三審上訴理由之
違法情形，不相適合時，均應認其上訴為違背法律上之程式，予
以駁回。又不服地方法院之第一審判決，而向管轄第二審之高等
法院上訴者，其「上訴書狀應敘述具體理由」，刑事訴訟法第三
百六十一條第二項規定至明，此屬提起第二審上訴應具備之程式
；且「第二審法院認為上訴書狀未敘述理由或上訴有第三百六十
二條前段之情形者，應以判決駁回之。」同法第三百六十七條前
段亦有明定。而所謂「具體理由」，係指須就不服之判決為具體
之指摘而言，如僅泛稱原判決認事用法不當或採證違法、判決不
公、無犯罪故意等，均非具體理由。本件上訴人甲○○因違反槍
砲彈藥刀械管制條例案件，不服第一審之科刑判決，在法定期間
內提起第二審上訴，原判決以第一審判決已指明上訴人既有多次
非法持有槍彈之前科，復已就被訴事實完全坦承不諱，乃如其所
求而從輕量刑，竟於判決後，以本件空氣槍係購自合法商店，伊
不知有殺傷力，不具非法持有之犯罪故意云云為由提起上訴，並
未具體敘述第一審判決有何違背法令之處，難認符合法律上之程
式，依刑事訴訟法第三百六十七條前段、第三百七十二條規定，
尚無須命其補正，而不經言詞辯論，逕行判決駁回其上訴。經核
於法尚無不合。上訴人第三審上訴意旨略稱：伊之第二審上訴理
由狀應認已經具體表明上訴理由，原判決持不同見解，有適用法
則不當之違法云云。經核此上訴意旨，對於原判決之論斷及所適
用之法律，究竟如何違背法令，仍難認係確實依據卷內資料為具
體之指摘，不符首揭法定上訴要件，應認其上訴為違背法律上之
程式，予以駁回。
據上論結，應依刑事訴訟法第三百九十五條前段，判決如主文。
中    華    民    國  九十八  年    七    月  二十三  日
                      最高法院刑事第十庭
                          審判長法官  花  滿  堂
                                法官  黃  正  興
                                法官  陳  東  誥
                                法官  林  錦  芳
                                法官  洪  昌  宏
      本件正本證明與原本無異
                                      書  記  官
中    華    民    國  九十八  年    七    月  二十七  日
                                                      V


司法院資訊處製作；財團法人民間司法改革基金會備份。
